【裁判字號】    99,重上更(二),231
【裁判日期】    991117
【裁判案由】    偽造文書等
【裁判全文】
臺灣高等法院刑事判決           99年度重上更(二)字第231號
上  訴  人  臺灣桃園地方法院檢察署檢察官
被      告  鄭賢德
上列上訴人，因被告偽造文書等案件，不服臺灣桃園地方法院九
十三年度易字第三四七號，中華民國九十三年五月十四日第一審
判決（聲請簡易判決處刑案號：臺灣桃園地方法院檢察署九十一
年度偵字第一五八七一號）提起上訴，經判決後，由最高法院第
二次發回更審，本院判決如下：
    主  文
上訴駁回。
    理  由
壹、公訴意旨略以：被告鄭賢德與全國婷曾為同居男女朋友，被
    告於民國九十一年一月下旬搬至臺中市○○街九十二─二號
    四樓全女住處同居，至同年五月，二人分手後，被告搬回桃
    園縣八德市○○路九號居住，竟基於概括犯意，於九十一年
    七月間，連續以如附表一、二所示之不實人別基本資料，向
    雅虎奇摩網站之電磁紀錄申請anna12315 、mass4231、ggg1
    2555及cathy32145等四個免費帳號使用，而後以代號「婷婷
    」之名義在該網站之聊天室內，向不特定之網友散布「我開
    補習班，想要『一頁晴』，與我聯絡0000000000找我全老師
    ，電話中聊，等你，886 」等一類具有性暗示之文字，以使
    網友誤信全女行為輕浮、浪蕩，足以毀損全女名譽，並致全
    女因此接獲大量男子應徵發生一夜情之電話而難堪，並不勝
    其擾之精神上損害。案經全國婷告訴偵辦，因認被告鄭賢德
    涉犯刑法第三百十條第一項毀謗罪嫌。
貳、證據能力：
    本案以下所引用之卷證資料（包含人證與文書證據、物證等
    ），並無證據證明係公務員違背法定程序所取得，又被告以
    外之人於審判外之陳述，經核並無非出於自由意願而為陳述
    或遭違法取證及顯有不可信之情況，再卷內之文書證據，亦
    無刑事訴訟法第一百五十九條之四之顯有不可信之情況與不
    得作為證據之情形，且公訴人、被告迄本院言詞辯論終結前
    均未聲明異議，被告並明確表示對於本案全部證據方法之證
    據能力均不爭執等語（見本院更二卷九十九年九月二十三日
    準備程序筆錄，本院前審上訴卷第二十九至三十三頁），依
    刑事訴訟法第一百五十九條至一百五十九條之五之規定，均
    有證據能力，合先敘明。
、得心證之理由：
一、按犯罪事實應依證據認定之，無證據不得認定犯罪事實，又
    不能證明被告犯罪或其行為不罰者，應諭知無罪之判決，刑
    事訴訟法第154 條第2 項、第301 條第1 項分別定有明文。
    次按認定不利於被告之事實，須依積極證據，茍積極之證據
    本身存有瑕疵而不足為不利於被告事實之認定，即應為有利
    於被告之認定，更不必有何有利之證據，而此用以證明犯罪
    事實之證據，猶須於通常一般人均不至於有所懷疑，堪予確
    信其已臻真實者，始得據以為有罪之認定，倘其證明尚未達
    到此一程度，而有合理性之懷疑存在，致使無從為有罪之確
    信時，即應為無罪之判決，此有最高法院82年度臺上字第16
    3 號判決、76年度臺上字第4986號、30年度上字第816 號等
    判例意旨可資參照。而依法治國家之刑事訴訟原則，檢察官
    除提起公訴外，尚須維持公訴，負有說服責任，其舉證責任
    之目的，係在充分證明被告確有如公訴所指之犯罪事實，從
    而其舉證責任應存在於刑事訴訟程序之全程，且於舉證不足
    以使法院產生有罪之確信時，為終局的舉證責任未盡，是故
    ，於公訴程序，用以證明犯罪事實之證據之蒐集、提出、及
    說服之責任，在於檢察官，刑事訴訟法第161 條第1 項規定
    檢察官就被告犯罪事實，應負舉證責任，並指出證明之方法
    ，即明示其旨，至於修正前刑事訴訟法第163 條第1 項及修
    正後刑事訴訟法第163 條第2 項關於法院調查證據之規定，
    乃指法院應於訴訟當事人舉證之範圍內，依職權或聲請，循
    刑事訴訟法第164 條以下關於證據調查之程序及方法而為調
    查，以將檢察官及其他當事人之舉證轉換為法院之證據認知
    ，究明證據之證據能力與證明力，非謂法院得逾越公正第三
    者地位，代檢察官蒐集證據，否則不啻破壞訴訟三方關係，
    衍生由法院證明被告犯罪，或檢察官與法院協同證明被告犯
    罪等嚴重悖反法治國家原則之結果，影響人民對於法院中立
    客觀之信賴，最高法院87年度臺非字第1 號判決謂：「按法
    院固應依職權調查證據，但並無蒐集證據之義務。刑事訴訟
    法第379 條第10款規定應於審判期日調查之證據而未予調查
    之違法，解釋上應不包括蒐集證據在內，其調查之範圍，以
    審判中案內所存在之一切證據為限，案內所不存在之證據，
    即不能責令法院為發現真實，應依職權從各方面詳加蒐集、
    調查。」，暨92年度臺上字第128 號判例謂：「刑事訴訟法
    第161 條已於91年2 月8 日修正公布，修正後同條第1 項規
    定：檢察官就被告犯罪事實，應負舉證責任，並指出證明之
    方法。因此，檢察官對於起訴之犯罪事實，應負提出證據及
    說服之實質舉證責任。倘其所提出之證據，不足為被告有罪
    之積極證明，或其闡明之證明方法，無從說服法官以形成被
    告有罪之心證，基於無罪推定之原則，自應為被告無罪判決
    之諭知。」洵屬的論，可供參考。另犯罪事實應依證據認定
    之，為刑事訴訟法所明定，故被告否認犯罪事實所持之辯解
    ，縱屬不能成立，若非有積極證據足以證明其犯罪行為，不
    能遽為有罪之認定，最高法院30年上字第1831號判例亦足供
    參照。
二、公訴意旨認被告鄭賢德涉有上開犯罪，無非係以：「被告鄭
    賢德坦承其與告訴人全國婷曾為男女朋友，警方追查之IP顯
    示係其住處之ADSL所發出之事實，並有告訴人指訴歷歷，再
    mass4231、cathy32145等雅虎奇摩網站帳號，各曾使用61.
    216.97.68.、61.216.96.90. 、61.216.96.217.等IP登入，
    而上開IP均為被告鄭賢德所申請使用，有雅虎公司提供資料
    一份附卷足考。又上開電腦可接觸之人，其中被告之父鄭瑞
    邦、母鄭林青綢均陳明不會使用電腦，被告之妹鄭靜玟、女
    鄭文慈二人亦供稱平日均未曾上網至聊天室。衡情應非由他
    人冒用其名義侵入使用，而確係由其住處電腦登入使用無訛
    。佐之本件散佈之內容，應係熟知告訴人資料者所為，依事
    理之常，本件當係曾與告訴人為男女朋友之被告所為。此外
    ，復有現場勘驗筆錄一紙在卷足憑」等情，為其論據。
三、訊據被告鄭賢德固坦承其與任職補習班之告訴人全國婷原係
    網友關係，嗣發展成搬至告訴人住處同居之男女朋友關係，
    後又因告訴人另交男友而搬回自己老家等情，惟堅詞否認犯
    罪，辯稱：檢察官所據以起訴之網頁內容係西元二００二年
    七月十七日之文字，此與伊上線IP四個登入及登出之時間均
    不相符合，可見係有人刻意栽贓予伊，事實上，如附表一所
    示之雅虎奇摩免費帳號所登入之IP次數不少，屬於伊所登入
    者僅占其中極少數，自不能遽行推斷伊即係本件不法犯罪之
    行為人，尤其承辦警員已至伊家，勘查伊家電腦，根本未見
    有伊惡意冒名上網之任何電腦記憶資料，益證伊係枉，本
    件縱有他人犯罪，實與伊無關云云。
四、經查：
  (一)依卷附雅虎國際資訊股份有限公司（以下簡稱雅虎公司）回
    覆之資料（見臺灣臺中地方法院檢察署九十一年度偵字第一
    五三九一號卷第十一、十二頁），雅虎奇摩網站的免費帳號
    「mass4231」，曾於九十一年七月六日十四時二十九分二十
    八秒及十六時四十八分四十二秒登入雅虎奇摩網站奇摩聊天
    室，而登入之ＩＰ位址為61. 216. 97.68. ；另於同年月十
    三日五時二十五分二秒及五時五十一分五十九秒登錄雅虎奇
    摩網站奇摩聊天室，而登入之ＩＰ位址為61.216.96.90. ；
    雅虎奇摩網站的免費帳號「cathy32145」，曾於九十一年七
    月十六日七時四十三分八秒及七時四十四分三十七秒登入雅
    虎奇摩網站奇摩聊天室，而登入之ＩＰ位址為61.216.96.
    217.。復按中華電信長途數據通信分公司回覆資料（見臺灣
    臺中地方法院檢察署九十一年度偵字第一五三九一號卷第十
    六頁），用戶名稱鄭賢德之（非固定制）ＡＤＳＬ（下稱戶
    名鄭賢德ＡＤＳＬ），曾於前述「mass4231」及「
    cathy32145」帳號登入雅虎奇摩網站奇摩聊天室之時間，登
    入該ＡＤＳＬ網路連線，且其上線之ＩＰ位址均與該二帳號
    之登入ＩＰ位址相同，所以前述「mass4231」及「
    cathy32145」帳號登入雅虎奇摩網站奇摩聊天室係透過戶名
    鄭賢德ＡＤＳＬ連結應無疑義。然被告於警詢中雖曾自承：
    「根據警方所提示的ＩＰ顯示是在我家ＡＤＳＬ所發出」等
    語，但被告否認有告訴人所指述之散佈告訴人徵求一夜情訊
    息，並辯稱：「我家共有三台電腦。我女兒、父母、妹妹及
    鄰居都曾使用電腦上網，‧‧‧他們都認識並知道全國婷資
    料」等語（見臺灣臺中地方法院檢察署九十一年度偵字第一
    五三九一號卷第五頁）。另證人即被告之妹鄭文慈、之女鄭
    靜玟於偵查中均陳稱：「渠並未上網至聊天室，且上網時間
    均是在晚上十點或十一點」等語（見臺灣桃園地方法院檢察
    署九十一年度偵字第一五八七一號卷第六四頁），證人即被
    告之父鄭瑞邦、之母鄭林清綢於偵查中均陳稱：「不會使用
    電腦」等語（見臺灣桃園地方法院檢察署九十一年度偵字第
    一五八七一號卷第三四頁背面）。惟揆之前揭證人證詞，尚
    不能遽以推論於前開時間登入上揭ＩＰ位址者，必為被告無
    疑。況縱認係被告於前揭時間以戶名鄭賢德ＡＤＳＬ登入前
    開位址並連接上奇摩聊天室，本件亦查無任何具體證據可供
    認定，其以前揭「mass4231」及「cathy32145」帳號，先後
    多次進入奇摩聊天室時，確有散佈告訴人徵求一夜情訊息之
    行為。
  (二)另告訴人於偵查中固指述：「‧‧‧我即開始訊問對方於何
    時、何網站看到相關的資訊及帳號等資料，幸而有部分人肯
    告訴我才蒐集得來。那些人告訴我是在奇摩聊天室與該帳號
    聊天而取得我的電話，內容部分也是由其中一位男子提供給
    我的‧‧‧」等語（見臺灣臺中地方法院檢察署九十一年度
    偵字第一五三九一號卷第九頁背面），並於原審審理中以證
    人身分為同一之證述（見原審九十三年四月三十日審判筆錄
    ）。然我國刑事審判，採直接審理原則及言詞審理原則，使
    法官從直接審理及言詞審理中有關人員之陳述，獲致態度證
    據，以形成正確之心證。若被告以外之人於審判外所為之書
    面陳述或係證人轉述傳聞自他人之陳述，而係用來證明該陳
    述所主張是事實為真實時，即為傳聞證據，法院就該「傳聞
    陳述」無從依傳喚該證人採直接及言詞審理之方式，予以調
    查以形成正確之心證，復不能使被告行使正當法律程序所保
    障之反對詰問權，該「傳聞陳述」原則上應無證據能力。經
    查上開證述，僅係告訴人自行調查後所得知於網路聊天室中
    有人散佈其徵求一夜情之訊息等情節，並非告訴人於登入網
    路該聊天室時所親身經歷見聞之事實，是此部份指證之內容
    均係傳聞而來，僅能證明告訴人曾經接獲他人電話告知是項
    訊息，如用以證明有人於聊天室散佈該項訊息之事實，該項
    指述即屬傳聞證據，原則上就待證事項並無證據能力，法院
    不得參佐。又告訴人另提出之九十一年七月十七日，由其以
    代號「東風（ptmere314 ）」登入奇摩聊天室所截錄後列印
    之內容乙紙（見臺灣臺中地方法院檢察署九十一年度偵字第
    一五三九一號卷第十七、十八頁），其中雖有代號「招牌豬
    頭」之人陳述：「耶這不是剛剛那個婷婷貼的電話號碼嗎」
    ；「婷婷的帳號是mass4231」等語及代號「jose」之人陳述
    ：「東風是你前男友要報復你嗎」；「他剛有來說」；「到
    處找一夜情」；「[ 婷婷] 我開補習班想要一頁晴與我聯絡
    0000000000電話中聊等你886 」各等語。惟該代號「招牌豬
    頭」及代號「jose」二人此部份之陳述僅能用於證明告訴人
    確曾與代號「招牌豬頭」及「jose」二人曾於該聊天室中交
    談。惟如係用於證明，帳號「mass4231」代號為「婷婷」之
    人曾登入該聊天室並散佈「我開補習班想要一頁晴與我聯絡
    0000000000電話中聊等你886 」之事實，依前所述，仍屬傳
    聞證據，亦無證據能力。況查帳號「mass」登入紀錄（見九
    十一年偵字第一五三九一號第十一、十二頁），上開被告家
    中ＡＤＳＬ之ＩＰ位址亦無於九十一年七月十七日登入奇摩
    聊天室之紀錄，更無從遽論該日「招牌豬頭」及「jose 」
    所見貼文帳號「mass4231」代號為「婷婷」之人確屬被告無
    疑。且代號「招牌豬頭」及「jose」二人究其真實身分，經
    原審函請雅虎公司查詢，該公司函覆原審稱：「由於使用者
    於聊天室發言時係使用暱稱而非本公司會員帳號，又本公司
    聊天室之發言紀錄僅保留一個月，故目前已無法由聊天室發
    言紀錄查證『招牌豬頭』及『jose』之使用帳號，是以無法
    提供使用者之帳號申登資料」等語，有雅虎公司九十三年四
    月二十三日雅虎（九三）字第０一三八號函附卷可稽（見原
    審九十三年易字第三四七號卷第十三至十四頁）。是代號「
    招牌豬頭」及「jose」二人之確實身分年籍既無法查知，則
    其所述之內容之詳情本院亦自無從傳訊並加以查證，更難僅
    以上開聊天室節錄內容即遽為被告不利之認定。
  (三)另告訴人所提出之十通電話錄音帶及譯文（見臺灣臺中地方
    法院檢察署九十一年度偵字第一五三九一號卷第四六至六一
    頁），依其內容僅得證明告訴人確受有詢問一夜情電話之事
    實，然若用以證明被告確有本件於網路聊天室散佈告訴人徵
    求一夜情訊息之事實，依前所述，仍為傳聞證據，並無證據
    能力。且該電話錄音及譯文當中，與告訴人通話之對方，雖
    在告訴人詢問下，回答由網路得知告訴人電話號碼及尋求一
    夜情之訊息，惟依通話對方所述，得知訊息之網站並不相同
    而不限於奇摩聊天室，且只提供該發布訊息之代號，甚或是
    帳號，故仍無法直接認定被告有於網路聊天室散佈該訊息之
    事實。至於偵查卷附雅虎奇摩網站免費帳號「anna12315 」
    、「mass4231」、「ggg12555」及「cathy32145」之登錄資
    料姓名、住址、電話、身分證字號等資訊均非被告所有，有
    雅虎公司提供回覆資料一份附卷可稽（見臺灣臺中地方法院
    檢察署九十一年度偵字第一五三九一號卷第九至十二頁），
    自不足憑為被告不利認定之證據。
  (四)再被告與告訴人曾為同居男女朋友，且因故分手，然依告訴
    人所指述，被告於網路上所散佈之訊息內容「我開補習班，
    想要『一頁晴』，與我聯絡0000000000找我全老師，電話中
    聊，等妳，886 」等詞觀之，該內容僅說明告訴人係開設補
    習班及聯絡之電話號碼，該項資訊，依常理並非必須要親近
    之同居男女朋友始能得知，則公訴人認本件散佈之內容，應
    係熟知告訴人資料者所為，依事理之常，率認本件當係曾與
    告訴人為男女朋友之被告所為，尚嫌速斷。
  (五)況附表一列載三個冒名免費帳號，其中編號一：帳號「anna
    12315 」、中文姓名「梁芳怡」、暱稱「小怡」；編號二：
    帳號「mass4231」、中文姓名「陳雪芬」、暱稱「小芳」；
    編號三：帳號「cathy32145」、中文姓名「張素怡」、暱稱
    「全國婷」。公訴及上訴意旨認被告係以代號「小怡」或「
    婷婷」之名義（編號一之「anna12315 」及編號三之「
    cathy32145」帳號），多次散布徵求一夜情之文字，惟檢察
    官提起公訴及上訴依據之徵求一夜情文字（即附於臺灣桃園
    地方法院檢察署九十一年度偵字第一五八七一號偵查卷第十
    一、十二頁），代號「招牌豬頭」在雅虎奇摩網站聊天室內
    向「東風」（告訴人全國婷使用之代號）透露之內容，其所
    指之帳號卻是編號二之「mass4231」帳號（見同上偵查卷第
    十二頁倒數第十四行），足徵檢察官提起公訴及上訴之依據
    顯與卷證資料不符。抑且，本院上訴審曾於九十三年十月二
    十六日以電話向老虎城百貨公司查詢有無姓名「梁芳怡」、
    「陳雪芬」、「張素怡」或類似姓名之員工，，該公司答覆
    並無「梁芳怡」、「陳雪芬」、「張素怡」之員工等情，此
    有卷附本院公務電話紀錄一紙可稽（見本院上訴卷第一九四
    頁）。再本院向雅虎公司函詢「anna 12315」、「mass4231
    」、「ggg125 55 」及「cathy32145」等四個帳號係何時聲
    請？及何時開始上網使用等事項？該公司函覆說明二載明：
    「關於貴院來函所詢會員帳號anna12315 、mass4231、ggg1
    2555相關登錄資料乙事，經本公司查詢該帳號並不存在，故
    本公司無法提供任何相關資料」等情，此亦有雅虎公司於九
    十九年七月九日以雅虎資訊（九七）字第０九三三號函在卷
    足憑（見本院更一卷第四十七至四十八頁）。足徵既然無上
    開帳號，足以證明無人冒用該名申請上開帳號之事實。另該
    公司函覆有帳號cathy32145姓名張素怡，亦僅能表示有人申
    請上開帳號，亦未能因此即遽為不利於被告之認定。
  (六)另公訴人以以附表一所示之帳號各曾使用(1)61.216.97.68、
    (2)61.216.96.90、(3)61.216.96. 217等IP登入奇摩聊天室，
    該三個IP住址均為被告所申請之ADSL裝設地點，即認定該帳
    號係被告所冒名申請及被告上線，惟公訴人認定上情所憑之
    證據，僅係一份文件（見臺灣臺中地方法院檢察署九十一年
    度偵字第一五三九一號卷第十四至十五頁），卷內未見中華
    電信股份有限公司之正式函覆字號及印信，則此份文件之出
    處及真偽為何，即有疑義。況本院向臺中市警察局函調卷附
    檢察官以之為不利於被告依據之該局九十一年七月十二日中
    市警刑字第０九一００一二一一四號函（該函見臺灣臺中地
    方法院檢察署九十一年度偵字第一五三九一號卷第十三至十
    五頁）之去函及函覆內容，調查結果，得知該局去函主旨載
    明：本局因偵辦刑案，亟需查明貴公司數個ＩＰ（詳如附件
    查詢回復單）用戶之詳細資料等紀錄，請惠予提供協助等語
    。然其查詢回復單共列12個ＩＰ位址，惟回覆之內容並無中
    華電信長途數據通信分公司之正式公文函覆，僅有一張五個
    ＩＰ資料（見本院更一卷第三十六至四十五頁），又該各帳
    號使用之IP，是以email 方式傳送，且係警方提供之帳號
     (jare@ms9.hinet.net) ，該文件左上角有「阿土」之名，
    惟查徵求一夜情文字（即附於臺灣桃園地方法院檢察署九十
    一年度偵字第一五八七一號偵查卷第十一、十二頁），代號
    「招牌豬頭」在雅虎奇摩網站聊天室內向「東風」（告訴人
    全國婷使用之代號）透露之內容其左上角亦有「阿土」之名
    ，經本院向雅虎公司函詢上開文件收件者<kk0000000@yahoo
    .com.tw>帳號之聲請人年籍資料，該公司函覆說明三載明：
    帳號kk0000000 姓名：「林阿土」、生日：0000-00- 00 、
    身分證字號：Ｚ000000000 、備用信箱：jare117@msn.com
    等情，此有雅虎公司於九十九年七月九日以雅虎資訊（九七
    ）字第０九三三號函在卷足憑（見本院更一卷第四十七至四
    十八頁），足見「林阿土」之帳號jare與警方提供之帳號(
    jare@ms9.hinet.net) 相同，益徵被告辯稱有人除故意製作
    不實帳號之登入時間及IP位置以資誣陷被告外，並故意製造
    不實之代號「招牌豬頭」在雅虎奇摩網站聊天室內向「東風
    」之網路文字誣陷被告等語，並非無稽。蓋「林阿土」、生
    日：0000-00-00  ，而本案案發日期為九十一年即二００二
    年，當時「林阿土」僅３歲，顯見係不實之人物，足見警方
    所提證據本身即不相符而有瑕疵，而檢方以該等文件之內容
    欲作為證明被告犯罪之證據，即有未洽。
  (七)又公訴及上訴意旨以：如附表一所示之帳號各曾使用(1)61.
    216.97.68 、(2)61.216.96.90、(3)61.216.96.217 等IP登入
    奇摩聊天室，而該三個IP住址均為被告所申請之ADSL裝設地
    點以資認定被告涉嫌本罪。惟查：依卷內資料顯示，
    anna12315 帳號，登入之IP共有六十六個，最初於二００二
    年七月一日即登入奇摩聊天室，登入之IP為61.216.99.244
    ，而依被告之IP係二００二年七月六日登入，登入之IP為
    61.216.97.68，顯見帳號anna12315 最初登入時間之IP並非
    被告；再曾以帳號anna12315 登入之IP共有六十六個，然被
    告之IP為四個，如果該帳號係被告所冒名申請者，應全部均
    係被告一人使用該六十六個IP，但卷內證據顯示另六十二個
    IP非屬被告所有；另帳號mass4231最初登入時間之IP並非被
    告，並無證據證明二００二年七月五日登入61.216.243.61
    之IP是被告。次查曾以帳號mass 4231 登入之IP共有四十五
    個，然所示被告之IP為六個，如果該帳號係被告所冒名申請
    者，應全部均係被告一人使用該四十五個IP，但卷內資料顯
    示另三十九個IP非被告；又ggg1 2555 並無被告之IP。而ca
    thy32145登入之IP共有四個，惟所示被告之IP為二個，如果
    該帳號係被告所冒名申請者，亦應全部均係被告一人使用該
    四個IP，但證據顯示另二個IP非被告，以上有相關文件資料
    在卷足憑（見臺灣臺中地方法院檢察署九十一年度偵字第一
    五三九一號卷第八至十五頁）。抑且，依上開文件資料顯示
    四個被告登入及登出之時間，分別為：(1)登入時間0000-0
    0-0000 : 28:13登出時間0000-00-00 00:22:22 。(2)登入時
    間0000-00-00 00:28:13 登出時間0000-00-00 00:22:22 。
    (3)登入時間0000-00-00 00:15:53 登出時間0000-00-00 00 :
    35:15 。(4)登入時間0000- 00-00 00:11:05登出時間0000-0
    0-00 00:10:36 。而檢察官所起訴之以代號「婷婷」向該聊
    天室內之不特定人員散佈「我開補習班，想要一頁晴，與我
    聯絡0000000000 找我全老師，電話中聯，等你，886 」，
    該網頁係於二００二年七月十七日截錄之內容，與上開被告
    IP四個登入及登出之時間並不相符，故檢察官以不相符之日
    期之截錄內容起訴被告涉嫌犯罪，即有未當。益徵被告辯稱
    其未為本案犯行，實非無稽。
  (八)參以，附表二所示帳號於有關時間內所登入IP顯示為「218.
    162.1.145 」，該位址為地球村廣播股份有限公司，附掛電
    話號碼為04─00000000，裝機地址在臺中縣豐原市○○○路
    ○ 段143 號17樓之2 ，有上開雅虎公司提供之帳號使用者登
    錄資料及中華電信長途數據通信分公司提供之電信使用者資
    料各一件附卷可稽（見臺灣臺中地方法院檢察署九十一年度
    偵字第一五三九一號卷第十二、十六頁），足見被告否認此
    部分與其有關，信而有徵，堪以採信。
五、綜上，並無證據證明被告確有公訴及上訴意旨所指涉犯前開
    毀謗及行使偽造私文書等罪嫌。原判決為被告無罪之諭知，
    並無不合，檢察官上訴仍執前詞為爭執，核無理由，應予駁
    回。
肆、一造辯論判決：
    被告經合法傳喚，無正當之理由不到庭，爰不待其陳述，逕
    行判決。
據上論斷，應依刑事訴訟法第三百六十八條、第三百七十一條，
判決如主文。
本案經檢察官楊秀琴到庭執行職務。
中    華    民    國    99    年    11    月    17    日
                  刑事第二十庭審判長法  官  楊貴雄
                                    法  官  林銓正
                                    法  官  許必奇
以上正本證明與原本無異。
檢察官如不服本判決，應於收受送達後10日內向本院提出上訴書
狀，其未敘述上訴之理由者並得於提起上訴後10日內向本院補提
理由書（均須按他造當事人之人數附繕本）「切勿逕送上級法院
」。
                                    書記官  高郁婷
中    華    民    國    99    年    11    月    17    日
附表一
┌──┬───┬────┬────┬───┬──┬────┬───────┬─────┐
│編號│帳  號│生    日│中文姓名│暱  稱│性別│通訊電話│通  訊  地  址│身分證字號│
├──┼───┼────┼────┼───┼──┼────┼───────┼─────┤
│ １ │anna  │00000000│ 梁芳怡 │小  怡│女性│00000000│北屯區○○街92│Ｚ000000000│
│    │12315 │        │        │      │    │        │─2號4樓      │          │
├──┼───┼────┼────┼───┼──┼────┼───────┼─────┤
│ ２ │mass  │00000000│ 陳雪芬 │小  芳│女性│00000000│北屯區○○路2 │Ｚ000000000│
│    │4231  │        │        │      │    │        │段10巷110弄89 │          │
│    │      │        │        │      │    │        │號之2、4樓    │          │
├──┼───┼────┼────┼───┼──┼────┼───────┼─────┤
│ ３ │cathy │00000000│ 張素怡 │全國婷│女性│04      │北屯區○○路92│Ｚ000000000│
│    │32145 │        │        │      │    │00000000│─2號4樓      │          │
└──┴───┴────┴────┴───┴──┴────┴───────┴─────┘
附表二
┌──────┬────┬────┬───┬──┬────┬───────┬─────┐
│帳        號│生    日│中文姓名│暱  稱│性別│通訊電話│通  訊  地  址│身分證字號│
├──────┼────┼────┼───┼──┼────┼───────┼─────┤
│ggg 12555   │00000000│ １２３ │１２３│男性│ １２３ │１２３        │Ｚ000000000│
└──────┴────┴────┴───┴──┴────┴───────┴─────┘

司法院資訊處製作；財團法人民間司法改革基金會備份。
